臺灣彰化地方法院刑事判決　　　　　　　　　　　　　九十一年度易字第六七號
　　公　訴　人　臺灣彰化地方法院檢察署檢察官
　　被　　　告　丙○○
右列被告因竊盜等案件，經檢察官提起公訴 (九十一年度偵緝字第一六七號)，本院
判決如左：
    主  文
丙○○竊盜，累犯，處有期徒刑壹年；又行使變造汽車駕駛執照，足生損害於公眾及
他人，累犯，處有期徒刑伍月，扣案之戊○○汽車駕駛執照（管轄編號：00000
0000000號）上改貼之丙○○照片壹張沒收；又偽造署押，足生損害於公眾及
他人，累犯，處有期徒刑陸月，卷附彰化縣警察局北斗分局北警刑字第０九一０００
０六四八０號刑案偵查宗第五份偵訊（調查）筆錄上所偽造之「戊○○」簽名壹枚、
指印貳枚均沒收；主刑部分應執行有期徒刑壹年拾月。
    事  實
一、丙○○前有違反藥事法、麻醉藥品管理條例及竊盜罪之犯罪記錄，素行不良，最
    近一次於民國八十五年間，因犯竊盜罪、搶奪罪及違反麻醉藥品管理條例等案件
    ，經臺灣台南地方法院判處應執行有期徒刑二年十一月確定，執行至八十七年十
    月十五日獲假釋出監，迄於八十九年五月十九日縮短刑期假釋期滿執行完畢。詎
    其不知悔改，復因其未有汽車駕駛執照，竟基於變造汽車駕駛執照之犯意，於九
    十年十二月間，在嘉義縣頭橋鄉友人住處，以新台幣二萬元之代價，將其照片交
    與和其有前開犯意聯絡、綽號「黑仔」之不詳真實姓名、年籍成年男子，由「黑
    仔」負責將以不詳方式所取得之戊○○汽車駕駛執照（管轄編號：000000
    000000號。該駕駛執照係戊○○於九十年八月間，在其位於嘉義縣民雄鄉
    自宅失竊）上戊○○之照片，以改貼丙○○照片之方式加以變造後，交與丙○○
    ，足生損害於戊○○之利益。後丙○○另基於為自己不法所有之意圖，於九十一
    年二月八日下午四時許，在桃園縣中壢市○○路一三三巷內，見乙○○所有之車
    牌號碼ＬＭ─八五八八號自小客車停在路邊，鑰匙未拔，又未鎖門，有機可乘，
    遂逕行把該車開走，竊取得逞，供己代步之用，並將乙○○置於車內之手錶、皮
    鞋供己穿戴，翌日（即同年、月九日）早上，隨即駕駛該車搭載女友甲○○南下
    ，嗣於九十一年二月九日下午三時三十分許，丙○○與甲○○將車停於彰化縣埤
    頭鄉元埔村之元埔農場內，在車上施用第一級毒品海洛因時（違反毒品危害防制
    條例部分，由檢察官另行偵辦），為警當場查獲。丙○○為規避刑責，基於偽造
    文書之犯意，於當日下午四時五十分許，被帶往彰化縣警察局北斗分局中和派出
    所內接受訊問時，竟持前開變造之駕駛執照（起訴書誤載為國民身分證）應訊而
    據以行使，向員警謊稱其為「戊○○」，並在偵訊（調查）筆錄上偽造戊○○之
    簽名一枚、指印二枚，足生損害於員警偵查犯罪之正確性與戊○○之利益。嗣經
    員警查證後，發現其非戊○○本人，始查知上情。
二、案經彰化縣警察局北斗分局報告臺灣彰化地方法院檢察署檢察官偵查起訴。
    理  由
一、訊據被告丙○○固不否認有於上述時、地，與綽號「黑仔」之不詳真實姓名、年
    籍成年男子，共同變造戊○○之駕駛執照，並於九十一年二月九日下午三時三十
    分許，與甲○○在ＬＭ─八五八八號自小客車上為警查獲，當時其手上戴有被害
    人乙○○之手錶，腳上著乙○○之皮鞋，後其持所變造之戊○○駕駛執照，謊稱
    其為戊○○應訊，並在筆錄上偽簽戊○○之署押及指印等事實，惟其矢口否認涉
    有竊盜之犯行，辯稱：該車係其綽號「阿權」之朋友竊取後交與伊的，手錶與鞋
    子是警察查獲後叫伊穿戴的云云。惟查：被告右揭竊盜之犯罪事實，業據證人甲○○於警訊時證述歷歷，核其所證與被害人乙○○指訴其車失竊之情節大致相符
    ；而被告亦不否認其為警查獲時，分別穿戴被害人乙○○置於車內之手錶及皮鞋
    等事實，則若其未竊取該車，為何其擅將車上之手錶及皮鞋穿戴在身上，就此，
    雖其於本院最後一次審理時辯說係員警叫其穿戴的云云，然此為證人即當時查獲
    被告之員警己○○所否認，並證稱：當時伊並未發現被告有何異狀，是被害人到
    場後才發現被告穿戴其手錶及皮鞋的等等，而被害人乙○○亦指稱：係伊到警局
    受訊時，當場發現被告將伊之手錶、皮鞋穿戴在身上，伊始向員警陳報等語，足
    見被告此之所供，實屬可疑，而核其於本院前三次訊問時，原均一再供承係其自
    己把手錶及鞋子穿戴上去的，對照其後之辯解，顯相互出入，足見其此之所辯，
    應非事實；又被告雖一再辯說該車係綽號「阿權」之人交與伊的，並自稱其有辦
    法叫「阿權」出面云云，然其非但未能使「阿權」出面為其澄清，更無法提供「
    阿權」之年籍資料與地址供本院為其查證，則其說詞，顯流為空口，自不能憑此
    無可查證之說詞，為有利於其之認定；再其辯說甲○○係受員警脅迫始為上述供
    詞云云，此為證人即員警己○○、庚○○、丁○○所否認，本院就此多次傳喚甲○○，其均拒不到庭應訊，而本院將其供述被告如何行竊之情節，與被害人乙○○指述失竊之情形互核，其過程大致相符，已見前述，參以甲○○係被告之同居
    人，則其理會迴護被告，又怎會無端以虛構之詞來陷害被告，是被告此之辯解顯
    不合常理，不足採信。此外，復有贓物領據二紙、車輛竊盜資料個別查詢報表一
    紙、變造之駕駛執照一張、冒名應訊之筆錄一份、照片十六幀附卷及被害人戊○○於警訊中之指訴可相佐證，被告犯行均堪認定，應依法予以論科。
二、核被告丙○○所為，係犯刑法第三百二十條第一項竊盜罪、同法第二百十六條、
    第二百十二條行使變造特種文書罪及同法第二百十七條第一項之偽造署押罪。其
    與綽號「黑仔」之人，就其變造汽車駕駛執照部分，有犯意聯絡，行為分擔，均
    為共同正犯；惟其變造行為已為其後行使行為所吸收，不另論罪。又其所犯上開
    罪名間，罪名互異，犯意個別，應分論併罰。而其竊取汽車後，將車上被害人所
    放之手錶及皮鞋一併取而使用，係屬同一竊盜行為後使用贓物之與罰行為，不另
    論處。又被告於前述時間，受有期徒刑之宣告及執行完畢，有臺灣彰化地方法院
    檢察署刑案資料查註紀錄表附卷可稽，其於有期徒刑執行後五年內，再犯本件有
    期徒刑以上之罪，為累犯，均應依法加重其刑。爰審酌被告犯罪之動機、目的、
    方法、手段、所得利益，其前有多項犯罪記錄，品行不佳，復意圖不勞而獲，竊
    取他人汽車供己代步，其心態及做法均值非議，且其行為除致被害人受有財產上
    損失外，更因此而干擾被害人之生活與生計，以汽車對現代人生活之重要性而言
    ，其行為所生危害難謂輕微，又其預先找人為其變造他人之駕駛執照，心存不軌
    之意甚明，後為警查獲，果持變造之駕駛執照應訊，險對員警偵查犯罪之正確性
    造成干擾，及其犯後未知反省，一再空口否認有竊取上開汽車，並謊稱係找林正
    雄為其變造駕駛執照，亦對本院發現真實之過程造成誤導，犯後態度不佳等一切
    情狀，分別量處如主文所示之刑，並定其應執行之刑，以示懲儆。上開變造駕駛
    執照上改貼之丙○○相片一張，係被告所有，供其變造駕駛執照所用，應與警訊
    筆訊中偽造戊○○之簽名一枚、指印二枚，均併依法宣告沒收。
據上論斷，應依刑事訴訟法第二百九十九條第一項前段、刑法第二百十六條、第二百
十二條、第二百十七條第一項、第三百二十條第一項、第四十七條、第五十一條第五
款、第二百十九條、第三十八條第一項第二款、罰金罰鍰提高標準條例第一條前段，
判決如主文。
本案經檢察官吳憲明到庭執行職務。
中      華      民      國      九十一      年      九      月    十    日
                                臺灣彰化地方法院刑事第一庭
                                    法      官  葛永輝
右正本證明與原本無異。
如不服本判決，應於送達後十日內向本院提出上訴狀( 須附繕本 )。
告訴人或被害人對於判決如有不服具備理由請求檢察官上訴者，其上訴期間之計算係
以檢察官收受判決正本之日期為準。
                                    法院書記官  施惠卿
中      華      民      國      九十一      年      九      月    十一  日
刑法第三百二十條
意圖為自己或第三人不法之所有，而竊取他人之動產者，為竊盜罪，處五年以下有期
徒刑、拘役或五百元以下罰金。意圖為自己或第三人不法利益，而竊佔他人之不動產
者，依前項之規定處斷。
前二項之未遂犯罰之。
